【裁判字號】    94,訴,597
【裁判日期】    950413
【裁判案由】    廢棄物清理法
【裁判全文】
臺北高等行政法院判決
                                     94年度訴字第00597號
                              .
原      告  百佳泉股份有限公司
代  表  人  蔡文曉
訴訟代理人  施純貞  律師
被      告  行政院環境保護署
代  表  人  甲○○署長）住同.
訴訟代理人  李元德  律師
  複代理人  陳文靜  律師
            吳世宗  律師
上列當事人間因廢棄物清理法事件，原告不服行政院中華民國93
年2 月23日院臺訴字第0930092162號訴願決定，提起行政訴訟。
本院判決如下：
    主  文
原告之訴駁回。
訴訟費用由原告負擔。
    事  實
一、事實概要：
    原告為容器商品製造業者，經被告機關行政院環境保護署於
    民國（下同）92年11月16日派員協同所委託立本台灣聯合會
    計師事務所至原告處查核營業量結果，以原告91年 7月至92
    年8月漏報回收清除處理費計新臺幣（下同）4,130,231元，
    以93年4月14日環署基字第 0930026535號函通知原告辦理補
    繳費、辦理營業量申報及標示回收相關標誌等事宜，否則移
    送強制執行並依法處應繳納費用1倍至3倍之罰鍰。原告不服
    ，提起訴願遭決定駁回，遂提起本件行政訴訟。
二、兩造聲明：
    (一)原告聲明求為判決：1.訴願決定、原處分均撤銷。
                        2.訴訟費用由被告負擔。
    (二)被告聲明求為判決：1.駁回原告之訴。
                        2.訴訟費用由原告負擔。
三、兩造之爭點：被告機關依至原告處查核營業量結果，以原告
    91年7月至92年8月漏報回收清除處理費 4,130,231元，通知
    原告辦理補繳費、辦理營業量申報、繳納回收清潔處理費及
    標示回收相關標誌等事宜，否則移送強制執行並依法處應繳
    納費用1倍至3倍之罰鍰，是否適法？
    (一)原告主張之理由：
      1.按廢棄物清理法第15條：「物品或其包裝、容器經食用
        或使用後，足以產生下列性質之一之一般廢棄物，致有
        嚴重污染環境之虞者，由該物品或其包裝、容器之製造
        、輸入、或原料之製造、輸入業者負責回收、清除、處
        理，並由販賣業者負責回收、清除工作。 1、不易清除
        、處理。2、含長期不易腐化之成分。3、含有害物質之
        成分。 4、具回收再利用之價值。前項物品或其包裝、
        容器及其應負回收、清除、處理責任之業者範圍，由中
        央主管機關公告之。』第16條：『依前條第 2項公告之
        應負回收、清除、處理責任之業者（以下簡稱責任業者
        ），應向主管機關辦理登記；製造業應按當期營業量，
        輸入業應按向海關申報進口量，於每期營業稅申報繳納
        後15日內，依中央主管機關核定之費率，繳交回收清除
        處理費，作為資源回收管理基金，並應委託金融機構收
        支保管，其收支保管及運用辦法，由中央主管機關定之
        。』同法第20條：『主管機關得派員或委託專業人員攜
        帶證明文件進入依第16條第 1項、前條指定公告責任業
        者、販賣業者之場所及依第18條第 3項指定公告回收、
        處理業之回收、貯存、清除、處理場所，查核其營業量
        或進口量、物品或其包裝、容器之銷售對象、原料供應
        來源、回收相關標誌、應回收廢棄物回收處理量，並索
        取進貨、生產、銷貨、存貨憑證、帳冊、相關報表及其
        他產銷營運或輸出入之相關資料; 必要時，並得請稅捐
        稽徵主管機關協助查核。』等規定，原告為製造飲用水
        之公司，其包裝之容器分別有 PP、PET、PC、PE等，其
        中PP、PET屬於行政院環保署環署廢字第 0910041426號
        公告之一般廢棄物（附件 3），因此原告為廢棄物清理
        法第15條、16條所規範之容器商品製造業。
      2.被告機關於92年11月16日派員協同所委託之「立本台灣
        聯合會計師事務所」至原告處查核營業量結果，認為原
        告所提供之帳籍資料及申報數量不符，因此爰依「應回
        收廢棄物責任業者管理辦法第13條規定」，採分析性複
        核計算方式推估核計之結果，查核結果認定原告應補繳
        91年7月至92年8月之回收清除處理費計 4,130,231元整
        。惟查，依據應回收廢棄物責任業者管理辦法第13條之
        規定：「主管機關或其委託之專業人員依本法第20條進
        行查核時，責任業者提供之資料不實，或未提供完整帳
        冊、資料，主管機關或其委託之專業人員得依下列方法
        擇定其營業量或進口量最高者為該責任業者之營業量或
        進口量： 1、依原（物）料、人員、水電或設備使用情
        形、生產速率或其他足供佐證之資料計算其營業量或進
        口量。 2、由責任業者之上游、下游業者相關資料計算
        其營業量或進口量。 3、依銷售額相近之同業申報之營
        業量或進口量。 4、依銷售額相近之同業申報之回收清
        除處理費金額佔銷售額比例計算其營業量或進口量。 5
        、依機器、設備、製造程序、原料相近之同業之製造量
        計算方式計算其營業量或進口量。前項之完整帳冊依商
        業會計法及稅捐稽徵機關管理營利事業會計帳簿憑證辦
        法之規定。」由上開管理辦法，顯見即使由主管機關或
        其委託之專業人員來估計業者之營業量，所採用之估計
        方法亦需考量各業者之人員、設備、產能等客觀情形、
        以上下游業者之資料比較或與銷售額相近之同業作為參
        考比較之標準，而不能無視於現實之因素。
      3.本件立本台灣聯合會計師事務所所採分析式推估核計之
        結果，即以成品檢驗記錄之天數乘以製造日期某日及某
        日之存貨平均產量推算，惟查，其分析推估之過程有如
        下未盡合理，而與事實不符之處，說明如下：
        (1)查核報告載明原告之營業量之計算「C因業者3條生產
          線可同時生產，故依天數乘以每日產能」（查核報告
          第6頁），該推定顯與事實不符。按3條線要同時生產
          ，至少人數要40個人、 2部機器，但原告公司廠房之
          員工人數平均僅約6至10人（證物 1），機器僅有1台
          ，且為老舊的舊式離子交換機（證物 2），並非先進
          的Ro逆滲透機，其1天供水1天再生，工作 1天便需休
          息1天，此有證物2之美高環保科技股份有限公司所出
          具之說明書可稽，況原告持有之該型式機器，已運轉
          近10年，為老舊之機器，此為查核現場存在之明顯可
          見之客觀事實。況查核報告中未曾考慮機器之折舊、
          老舊機器之生產速率，以及 3條生產線同時生產所需
          之人力配置，該查核顯然未遵循回收廢棄物責任業者
          管理辦法第13條第 1款『依原（物）料、人員、水電
          或設備使用情形、生產速率或其他足供佐證之資料計
          算其營業量或進口量』之規定。
        (2)又查，原告所生產之包裝飲用水，有 240ccPP包裝之
          杯水、600ccPET保特瓶包裝之瓶水、 1500ccPET保特
          瓶包裝之大瓶水，20公升PC包裝之機器用桶裝水，20
          公升PC包裝之紙箱水等，其中僅有1500cc寶特瓶（PE
          T）、600cc寶特瓶（PET）及240cc裝杯水（PP）需繳
          納回收清除處理費。20公升PC機器用桶裝水及20公升
          紙箱水則無庸繳納回收清除處理費，而20公升PC機器
          用桶裝水及20公升紙箱水為人工包裝，耗時甚多，於
          有限之人力下，必造成產量排擠之效應。查20公升PC
          機器用桶裝水其生產過程，因回收桶需手工清洗，歷
          經1洗桶外面、2洗桶裡面、3填充、4打日期、 5排列
          等程序（證物3），約需耗費8個工作日。另20公升紙
          箱水亦需經1打日期、2封箱底、3裝內袋、4填充、 5
          打日期、6排列等程序而需耗費兩個工作日（證物4）
          ，復原告提供與查核人員之統一發票中，20公升PC機
          器用桶裝水及20公升紙箱水約佔總銷售額之百分之47
          （此部份因發票數量甚多，請容整理後補陳），顯然
          原告工廠之產能約有半數係用於生產20公升包裝之飲
          用水，而原告公司員工平均數約僅 6至10人，查核報
          告未將產能之排擠效應列入考量，顯與事實不符。
        (3)再查，原告於91年7月至92年8月所繳納之營業稅較往
          常為少（證物5、證物6），生產營業量顯然較往日為
          低，於台灣景氣普遍走弱之現實環境下，查核人員認
          定原告應申報之生產數額卻較以往高出數倍（此部份
          請鈞長命被告提出前 4年之查核結果），兩相比較，
          該所之查核顯然有誤。
      4.依前揭「應回收廢棄物責任業者管理辦法」第13條之規
        定，於本件查核報告中，並未提及其他同業或上、下游
        業者之任何資料，顯見主管機關所委託之專業人員估計
        業者之營業量，所採用之估計方法係依據第 1款「依原
        （物）料、人員、水電或設備使用情形、生產速率或其
        他足供佐證之資料計算其營業量或進口量』。
      5.本件立本台灣聯合會計師事務所所採分析式推估核計之
        結果，即以成品檢驗記錄之天數乘以製造日期某日及某
        日之存貨平均產量推算，惟查，其分析推估之過程有如
        下未盡合理，而與事實不符之處，說明如下：
        (1)被告於主張之理由7.中表示：「原告辯稱渠不可能有
          3 條生產線同時生產，惟瓶身上所載製造日期應係容
          器商品實際製造日期，經查原告印有製造日期為92年
          9月23日之容器商品，其中即同時包括1500cc、600cc
          及 240cc之容器商品，再查原告提供之92年1月至8月
          成品檢驗紀錄表，其每個製造日期所檢驗之項目，亦
          包括1500cc及600cc之容器商品規格，是顯然該3種規
          格之容器商品可同日生產，自不可待言」
          。此推論亦有可議之處：
          就被告所陳述，應僅能證明原告可同日生產不同規
            格之容器商品，但尚無法證明此不同規格之容器商
            品均能全日同時生產。然立本台灣聯合會計師事務
            所之查核報告計算式，是以同日並同時生產為計算
            標準，此一計算方法，並無依據。
          再則，原告員工人數平均僅有6 至10人，此為被告
            所不爭執。而原告雖有3 條飲用水裝填生產線，但
            以其非全自動化生產設備之生產流程，據原告表示
            每一規格容器商品之生產皆須8 位員工參與（原告
            亦表示，就業界而言，此已是最精簡之人數，其他
            同業甚至需要10至12人）。故原告主張其人力只夠
            於其中一條生產線上製造生產某一容積之產品，若
            當日有此3 種產品之需求，則須生產某一種產品後
            ，再將全部製造人員移至另一種產品之生產線繼續
            生產，而無法3 條生產線同時開工生產。但被告均
            未審酌。查核報告載明原告之營業量之計算「C 因
            業者3 條生產線可同時生產，故依天數乘以每日產
            能」（查核報告第6 頁），該推定顯與事實不符。
            按3 條線要同時生產，至少人數要40個人、2 部機
            器，但原告公司廠房之員工人數平均僅約6 至10人
            （證物1）， 機器僅有1 台，且為老舊的舊式離子
            交換機（證物2）， 並非先進的Ro逆滲透機，其1
            天供水1 天再生，工作1 天便需休息1 天，此有證
            物2 之美高環保科技股份有限公司所出具之說明書
            可稽，查核報告未考慮機器設備使用情形，及同時
            生產所需之人力配置，顯然未遵循回收廢棄物責任
            業者管理辦法第13條第1 款『依原（物）料、人員
            、水電或設備使用情形、生產速率或其他足供佐證
            之資料計算其營業量或進口量』之規定。
          又原告所指20公升PC機器用桶裝水及20公升紙箱水
            （無庸繳納回收清除處理費）之製造過程，耗時甚
            多，且佔銷售額相當之比例一事，旨在說明原告公
            司於人力分配上，有相當比例之人力必須分配於製
            造20公升PC機器用桶裝水及20公升紙箱水，20公升
            PC機器用桶裝水及20公升紙箱水故必定造成一定比
            例之人力排擠，此部份查核報告未予考量。原告非
            指被告機關將無庸繳納回收清除處理費之20公升水
            列入處理費之計算額度內，被告答辯狀第9頁第（4
            ）點之記載或有誤解。
          承上所述，原告公司之人力有限，『線上作業約 8
            人』，此亦為查核人員現場觀察所採信，並於查核
            報告書第4頁（5）員工出勤情形中明文記載。依據
            「應回收廢棄物責任業者管理辦法」第13條之規定
            ，主管機關查核時本應考量人員之使用情形、而人
            力使用之考慮，人力排擠效應更是首應考量之因素
            。被告提出之查核報告中以 3條生產線可同時生產
            為計算主軸，一來未考量其所認可之線上作業人員
            約 8人，根本無法負擔 3條生產線同時生產之事實
            ，二來亦未考量原告公司尚製造20公升水（無庸繳
            納清除處理費），所造成人力排擠之事實，查核報
            告顯然違背應回收廢棄物責任業者管理辦法第13條
            之規定。
      6.再查，查核報告尚有會計處理之錯誤，此有原告所委託
        之勤敏會計師事務所之查核意見供鈞院參考（證物 7）
        ，簡要說明如下：
        (1)被告委託之「立本台灣聯合會計師事務所」以分析性
          複核推算原告應生產量時，係以製造日期為92年9 月
          23日及92年5月5日之存貨做為計算平均產能之基礎。
          惟原告生產之產品係屬飲用水，就一般常理言，飲料
          業其銷售量受到季節氣候轉換之影響極大，且一般業
          者在淡季時生產量不會超過市場的需求量，否則將有
          存貨過多、倉庫空間不足及資金積壓之問題。惟被告
          未考量淡旺季之因素予以調整，故其核算結果尚非合
          理。
        (2)成品檢驗紀錄表自92年1月至8月間共有檢驗天數64天
          ，按「立本台灣聯合會計師事務所」出具之查核報告
          書第4頁（5）觀察工廠期間：「…經查核人員實地觀
          察除1500cc包裝飲用水因機器故障無法執行測量外（
          據業者表示其產能與 600cc相當），600cc及240cc包
          裝飲用水每分鐘約當產能如下：
          容器或產品名稱：600cc（PET）、個數（瓶/分）：5
          5、推估平均產能（瓶/月）：79,200。
          容器或產品名稱：240cc（PP）、個數（瓶/分）：10
          0、推估平均產能（瓶/月）：144,000。
          基於前段被告之論述得知其計算公式如下：
          600cc ： 55（瓶/分）*60分鐘*8小時*3天/月= 79,2
          00瓶
          240cc ：100（瓶/分）*60分鐘*8小時*3天/月=144,0
          00瓶
          由此計算公式得知，被告推估製造1,500cc、600cc及
          240cc此3種容器商品每月之生產天數均各為3天，3種
          共計9天，故8個月亦只需72天。惟「立本台灣聯合會
          計師事務所」出具之查核報告書第6頁計算1,500cc、
          600cc及240cc此 3種容器商品92年1月至8月之生產天
          數則各為62天、60天及60天，製造 3種容器商品共需
          182 天，比較前後兩者除自相矛盾外，其製造天數亦
          差異過大。
      7.綜上所述，被告所提出之查核報告， 1、未考慮業者人
        員及設備使用情形， 2、未依據淡旺季因素予以調整，
        一味以旺季計算營業量， 3、本身計算之前後依據相互
        矛盾。該查核報告顯然違反『應回收廢棄物責任業者管
        理辦法』第13條依原（物）料、人員、水電或設備使用
        情形、生產速率或其他足供佐證之資料計算其營業量或
        進口量之規定，該查核報告顯有錯誤。被告依此所做成
        之處分應予撤銷。
    (二)被告主張之理由：
      1.按「物品或其包裝、容器經食用或使用後，足以產生下
        列性質之一之一般廢棄物，致有嚴重污染環境之虞者，
        由該物品或其包裝、容器之製造、輸入或原料之製造、
        輸入業者負責回收、清除、處理，並由販賣業者負責回
        收、清除工作。1不易清除、處理。2含長期不易腐化之
        成分。3含有害物質之成分。4具回收再利用之價值。前
        項物品或其包裝、容器及其應負回收、清除、處理責任
        之業者範圍，由中央主管機關公告之」、「依前條第 2
        項公告之應負回收、清除、處理責任之業者（以下簡稱
        責任業者），應向主管機關辦理登記；製造業應按當期
        營業量，輸入業應按向海關申報進口量，於每期營業稅
        申報繳納後15日內，依中央主管機關核定之費率，繳納
        回收清除處理費，作為資源回收管理基金，並應委託金
        融機構收支保管；其收支保管及運用辦法，由中央主管
        機關定之」，廢棄物清理法第15條、第16條第 1項分別
        定有明文。
      2.查原告主要係生產容器材質為 PET（聚乙烯對苯二甲酸
        脂）及PP（聚丙烯）包裝飲用水的容器商品製造業者，
        依本署91年6月19日環署廢字第 0910041426號公告（被
        證6：被告91年6月19日環署廢字第0910041426號公告影
        本），屬應申報及繳納回收清除處理費之容器商品製造
        業者。
      3.再查廢棄物清理法第20條：「主管機關得派員或委託專
        業人員攜帶證明文件進入依第16條第 1項、前條指定公
        告責任業者、販賣業者之場所及依第18條第 3項指定公
        告回收、處理業之回收、貯存、清除、處理場所，查核
        其營業量或進口量、物品或其包裝、容器之銷售對象、
        原料供應來源、回收相關標誌、應回收廢棄物回收處理
        量，並索取進貨、生產、銷貨、存貨憑證、帳冊、相關
        報表及其他產銷營運或輸出入之相關資料；必要時，並
        得請稅捐稽徵主管機關協助查核」、應回收廢棄物責任
        業者管理辦法第13條：「主管機關或其委託之專業人員
        依本法（即廢棄物清理法）第20條進行查核時，責任業
        者提供之資料不實，或未提供完整帳冊、資料，主管機
        關或其委託之專業人員依下列方法擇定其營業量或進口
        量最高者為該責任業者之營業量或進口量： 1、依原（
        物）料、人員、水電或設備使用情形、生產速率或其他
        足供佐證之資料計算其營業量或進口量。 2、由責任業
        者之上游、下游業者相關資料計算其營業量或進口量。
        3 、依銷售額相近之同業申報之營業量或進口量。 4、
        依銷售額相近之同業申報之回收清除處理費金額佔銷售
        額比例計算其營業量或進口量。 5、依機器、設備、製
        造程序、原料相近之同業之製造量計算方式計算其營業
        量或進口量。前項之完整帳冊依商業會計法及稅捐稽徵
        機關管理營利事業會計帳簿憑證辦法之規定。」、廢物
        品及容器回收清除處理辦法第 3條第12款：「營業量或
        進口量：指…容器商品製造業者之容器購入量、…」、
        應回收廢棄物責任業者管理辦法第 2條第2款：「2、營
        業量：係指製造業者之責任物之銷售量。但容器商品製
        造業者之營業量為其容器購入量及容器生產量；…」，
        合先敘明。
      4.原告雖不爭執渠係屬應申報及繳納回收清除處理費之容
        器商品製造業者，惟起訴主張被告估算其營業量所採用
        之分析核計方式不合理，且未遵循應回收廢棄物責任業
        者管理辦法第13條之規定云云。
      5.原告所提供之帳籍資料與事實不符，無法採據：（被證1
        及被證4參照）
        (1)原告係容器商品製造業者，依廢物品及容器回收清除
          處理辦法第 3條第12款及應回收廢棄物責任業者管理
          辦法第2條第2款之規定，應依「容器購入量」申報繳
          納回收清除處理費。被告委託「立本台灣聯合會計師
          事務所」於92年11月16日至原告地址辦理91年 7月至
          92年 8月期間營業量相關帳籍憑證查核作業，依查核
          人員前於92年9月24日實地盤點原告之存貨量 （包括
          PET及PP瓶），其存貨量共約62萬6,180支 （含成品3
          1萬4,388支及空瓶31萬1,792支），製造日期則介於9
          2年7月11日至92年9月24日約2個月之期間，且經核閱
          原告之銷貨發票，其上所載數量亦屬相當。
        (2)次查原告91年7月至92年8月間之帳籍資料，該1年1個
          月期間之帳列總進貨量 （包括PET及PP瓶）記載為65
          萬8,034支，相較於前開92年7月11日至92年9月24日2
          個月期間之數量，顯不合理。退步而言，縱以原告在
          93年5月13日訴願書第1項所自陳：「本公司 1,500CC
          與600CC裝之寶特瓶平均兩個月之實際生產量共為 32
          萬7,600支」 （被證7：原告93年5月13日訴願書影本
          ）自認兩個月之實際生產量為32萬餘支，亦可證原告
          帳載1年1個月總進貨量65萬餘支之數據並不合理。故
          原告之帳籍資料顯有隱匿不實，故其容器購入量之記
          載並不可採。
        (3)再查，經統計原告提供之成品檢驗紀錄表所載92年 1
          月至8月工作天數，大水 （即1,500 C.C. PET容器裝
          填者）為62天，小水 （即600CC PET容器裝填者）60
          天，與原告查核時提供平均工作天數52天 （1~6月每
          月6天，7~8月每月 8天）有差異。另依空瓶檢驗紀錄
          表、紙箱檢驗紀錄表及瓶蓋檢驗紀錄表所載之數量推
          算，應購入之空瓶數各約為168萬8,400支、 168萬支
          ，170萬1,000支，與原告申報之數量 73萬6,190支，
          亦有明顯不合理之處。
        (4)綜上，因原告帳籍資料不足採信，故被告乃依應回收
          廢棄物責任業者管理辦法第13條之規定，估算其營業
          量 （即容器購入量）。
      6.被告估算原告營業量之方式（被證1及被證4參照）：
        (1)被告係依原告之成品檢驗紀錄表上所載天數及製造日
          期為92年9月23日存貨計1,500CC：1萬3,680支；600C
          C：8萬6,112支；240CC：3,456支，及製造日期為 92
          年5月5日存貨計1,500CC：5萬6,472支； 600CC：3萬
          6,888支；240CC：0支之平均產能作為基礎推算。
        (2)91年 7月至12月間之工作天數，因原告未提供紀錄表
          ，故以92年 1月至8月的工作天數推算：1,500CC：62
          天÷8個月×6個月=46.5天；600CC及240CC：60天÷8
          個月×6個月=45天
        (3)平均產量為：1,500CC：（13,680+56,472）÷2=3507
          6（支）； 600CC：（86,112+36,888）÷2=61,500（
          支）；240CC：（3,456+0）÷2=1,728（支）
        (4)從原告之成品檢驗紀錄表，同一製造日期有 600CC及
          1,500CC之檢驗記錄，另92年9月23日製造日期的容器
          商品有 1,500CC、600CC、及240CC三種，可知原告就
          此 3種容器商品之生產線可同日生產，故經核算結果
          ，原告應補繳回收清除處理費計新台幣413萬231元。
      7.原告辯稱渠不可能有 3條生產線同時生產云云，惟瓶身
        上所載製造日期應係容器商品實際製造日期，經查原告
        印有製造日期為92年 9月23日之容器商品，其中即同時
        包括 1,500CC、600CC及240CC之容器商品，再查原告提
        供之92年1月至92年8月成品檢驗紀錄表，其每個製造日
        期所檢驗之項目，亦包括1,500CC及600CC之容器商品規
        格，是顯然該 3種規格之容器商品可同日生產，自不待
        言。至於原告提出93年6月2日之照片，主張生產20公升
        桶裝水及紙箱水需耗用大量人力云云，惟原告本即非每
        日生產 1,500CC、600CC、240CC之容器商品，從原告之
        檢驗紀錄表及製造日期，既已可推算出原告生產該等容
        器商品之數量，是則原告於製造過程中如何調派人力，
        即非所問。另就原告主張其機器老舊、非RO逆滲透機部
        分，經查被告係以原告92年之生產量數據來推算原告91
        年7月至92年8月查核期間之容器購入量，而原告於91年
        及92年間並未購置新機器，故以同樣機器所獲得之生產
        數據而為推算 （且該機器在 92年應較91年為老舊），
        應無違誤或不合理之處。
      8.原告又辯稱其提供給查核人員之統一發票中，約有47 %
        的銷售額為不用繳納回收清除處理費之20公升桶裝水及
        紙箱水，被告核對時未為查明云云。惟據被告委託之立
        本台灣聯合會計師事務所於查核當時，其於核閱統計原
        告之銷貨發票，均會仔細核對發票記載之銷貨對象、品
        名、數量、單價及金額，故對於銷售品名究竟為1,500C
        C、600CC、240CC或 20公升水，本即有所區別，並無原
        告所主張誤將無庸繳納回收清除處理費之20公升水的銷
        售額列入之情形。
      9.末就原告主張渠於91年7月至92年8月間所繳納之營業稅
        較往常為少，生產營業量顯然較往日為低云云。惟查，
        被告即係因原告之帳籍資料與實際查核之情形有所出入
        ，認為不足採據，始會依「應回收廢棄物責任業者管理
        辦法」第13條之規定推算原告之營業量，故原告之營業
        稅申報數據，被告自無法採信。至於原告之營業稅有無
        短、漏報之情，則非被告職權之範圍。
      10.原告辯稱縱使1500CC、600CC、240CC三種容器商品上之
        製造日期均為92年9月23日，亦僅能證明該3種容器商品
        可以「同日」生產而已，不能證明該 3種商品可以「同
        日並同時」生產，故被告之計算方法並無依據云云。惟
        查被告係因原告之帳籍資料不足採信，始依廢棄物清理
        法第20條、應回收廢棄物責任業者管理辦法第2條第2款
        及同辦法13條、廢物品及容器回收清除處理辦法第 3條
        第12款之規定，採用分析核計方式計算原告應繳納之回
        收清除處理費，至於被告取原告92年5月5日及92年 9月
        23日製造之1500CC、600CC、240CC三種容器商品數量作
        為計算基礎，其重點在於「原告1日可生產該3種容器商
        品各多少數量」，而該3種產品在1日內究係同時生產或
        前後生產，應無礙於數量之計算，被告查核報告內所稱
        「同時生產」，即係指原告1日內可生產1500CC、600CC
        、240CC三種容器商品，非只能生產其中1種規格之容器
        商品而言。職是之故，原告辯稱「就被告所陳述，應僅
        能證明原告可同日生產不同規格之容器商品，但尚無法
        證明此不同規格之容器商品均能全日同時生產」，實非
        關重要，且與被告所指「同時生產」之意不同。
      11.關於原告提供之容器購入量的帳籍資料不可採，及被告
        分析估算原告營業量之方式，再補充說明如下：
        (1)被告所以採用製造日期為92年5月5日及92年9月23日2
          日之存貨數量作為計算基礎，係因：
          被告曾分別於92年5月6日及92年 9月24日前往原告
            處會同原告人員實地盤點存貨 （被證4第2頁第2行
            及第8、9頁參照），因存貨數量會因售出而變動，
            但盤點前 1日所生產製造之容器商品，數量較不會
            變動（因業者通常會把製造日期在前的存貨先售出
            ），故製造日期為 92年5月5日及92年9月23日的容
            器商品，其存貨數量應較符合實際生產量（即假設
            該日之成品均尚未出售）。
          另於查核時，原告亦告稱工廠有淡旺季之分，淡季
            為9月至6月，旺季為7月至8月 （被證1第4頁第 （
            5）2 項參照），而 92年5月5日恰屬淡季期間，92
            年9月23日亦為淡季，僅其緊接於旺季 7、8月之後
            ，產能應與旺季差異較少，故採用該 2日數量的平
            均數作為計算基礎，其數據應屬客觀。原告辯稱「
            被告未考量淡旺季之因素予以調整，故其核算結果
            尚非合理」云云，實有誤解。
        (2)被告對於原告之營業量，除依前開說明計算出 3種容
          器商品平均之 1日數量外，對於原告每個月究竟有幾
          個工作日，則係依據原告提出之「成品檢驗記錄」（
          被證 4第3至6頁參照）。按，原告有生產容器商品者
          ，即會將該成品送驗並作成記錄，故只要有成品檢驗
          記錄，即可推知該日為生產工作日。經查，原告92年
          1月至8月計有65個工作日，其中1500CC大水的檢驗記
          錄有62天，600CC小水的檢驗記錄有60天（被證4參照
          ），被告即是以此數據作為生產工作日數之推算基礎
          。至於240CC杯水部分，因原告1日可生產1500CC大水
          、600CC小水及240CC杯水3種容器商品，故將240CC與
          600CC、1500CC推算為同1日生產，而以較少之60天計
          算。原告主張被告計算1500CC、600CC、240CC之生產
          日數共需182天 （62天+60天+60天=182天），應屬誤
          會。
      12.再就原告主張之「機器僅有 1台，且為老舊的舊式離子
        交換機，並非先邊進的RO逆滲透機，其1天供水1天再生
        ，工作1天便休息1天，此有證物 2之美高環保科技股份
        有限公司所出具之說明書可稽」，經查原告於訴願時對
        於其所稱「老舊的舊式離子交換機」，曾提出傑宏鐵工
        廠股份有限公司之出賣予原告之純水製造機設備資料（
        被證9，即原告訴願卷證物 2），其中第2頁即係美高環
        保科技股份有限公司之說明（起訴狀證物 2參照），換
        言之，美高環保科技股份有限公司之說明係針對傑宏鐵
        工廠股份有限公司所提供之設備資料，惟查傑宏公司設
        備內容載：「瓶種：玻璃瓶」，可知該設備係用於「玻
        璃瓶」之噴洗填充封蓋機，與本件 PP、PET塑膠容器無
        關，故原告起訴狀證物 2之美高環保科技公司說明書亦
        無參酌之餘地。
      13.原告另主張從被告之查核報告計算公式得知，「被告推
        估製造1500CC、600CC、及240CC此 3種容器商品每月之
        生產天數各為3天，3種共計9天，故8個月亦只需72天。
        惟『立本台灣聯合會計師事務所』出具之查核報告書第
        6頁計算1500CC、600CC及240CC此3種容器商品92年 1月
        至8月之生產天數則各為62天、60天及60 天，製造 3種
        容器商品共需 182天，比較前後兩者除自相矛盾外，其
        製造天數亦差異過大。」，亦係誤解。
        (1)被告委託之查核單位於查核時，除觀察出貨、存貨等
          現場情形及向責任業者調閱相關帳籍憑證外，亦會向
          業者或現場人員詢問經營、生產狀況，或檢測業者生
          產設備之產能等，以多方瞭解責任業者之相關資訊。
        (2)本件於92年 9月份實地至原告工廠查核時，據原告告
          知其淡季為9月至6月，平均4小時/日，平均每月工作
          6日，被告委託之查核單位乃於實地觀察600CC及240C
          C包裝飲用水每分鐘約當產能，得其600CC包裝飲用水
          每分鐘生產55瓶，240CC包裝飲用水每分鐘生產100瓶
          ，查核單位即依據該生產數量，及原告告知之淡季平
          均每日生產時數（4小時）及平均每月工作日數（6日
          ）估算其每月平均產能，經得到 600CC包裝飲用水為
          ：55瓶×60分鐘×4小時×6日=79,200瓶；240CC包裝
          飲用水為：100瓶×60分鐘×4小時×6日= 144,000瓶
          （被證1第4頁參照）。是故，原告辯稱從計算公式得
          知被告推估結果，1500CC、600CC及240CC三種容器商
          品每月之生產天數均為3天云云，並非正確。
        (3)對於上開原告告知之每日平均工作時數 （4小時）及
          每月平均工作日數（ 6天）是否正確？經被告比對原
          告所提供之「成品檢驗記錄表」後發現矛盾不符且差
          異甚鉅，故被告判斷原告所告知之每日平均工作時數
          （4小時）及每月平均工作日數（6天）並不可採。且
          假設原告之員工每月平均工作僅 6天，觀諸原告所提
          出之員工投保資料（原告起訴狀證物 1參照），其員
          工投保金額從16,500元至18,300元不等，實看不出是
          平均每月工作6天且平均每天工作僅4小時之薪資。
        (4)而上開查核單位實地觀察600CC及240CC包裝飲用水每
          分鐘約當產能，所獲得 600CC包裝飲用水每分鐘生產
          55瓶，240CC包裝飲用水每分鐘生產100瓶之數據，經
          與原告先後提供之產量明細數據（被證10）比對後差
          距甚大，可推知原告之生產機器設備可以調整生產速
          率，故不論原告所提供之產能，或被告查核單位實地
          觀查之產能，被告均未予採用，而另以原告92年5月5
          日、92年 9月23日之實際成品庫存量取平均值作為每
          日平均生產量，並依原告提供之成品檢驗記錄，即92
          年1月至8月所採生產天數係依成本檢驗記錄所載天數
          為準，91年 7月至12月因未取得記錄，則以92年生產
          天數換算，故被告之推算基準應屬合理有據。
      14.綜上所陳，原告主張實無理由，請駁回原告之訴。
    理  由
一、本件被告代表人原為張祖恩，訴訟中變更為甲○○，業據被
    告新任代表人提出承受訴訟狀聲明承受訴訟，核無不合，應
    予准許。
二、按「物品或其包裝、容器經食用或使用後，足以產生下列性
    質之一之一般廢棄物，致有嚴重污染環境之虞者，由該物品
    或其包裝、容器之製造、輸入或原料之製造、輸入業者負責
    回收、清除、處理，並由販賣業者負責回收、清除工作。1
    、不易清除、處理。2 、含長期不易腐化之成分。3 、含有
    害物質之成分。4 、具回收再利用之價值。前項物品或其包
    裝、容器及其應負回收、清除、處理責任之業者範圍，由中
    央主管機關公告之」、「依前條第2 項公告之應負回收、清
    除、處理責任之業者，應向主管機關辦理登記；製造業應按
    當期營業量，輸入業應按向海關申報進口量，於每期營業稅
    申報繳納後15日內，依中央主管機關核定之費率，繳納回收
    清除處理費，作為資源回收管理基金，並應委託金融機構收
    支保管；其收支保管及運用辦法，由中央主管機關定之」，
    廢棄物清理法第15條、第16條第1 項分別定有明文。又「主
    管機關得派員或委託專業人員攜帶證明文件進入依第16條第
    1 項、前條指定公告責任業者、販賣業者之場所及依第18條
    第3 項指定公告回收、處理業之回收、貯存、清除、處理場
    所，查核其營業量或進口量、物品或其包裝、容器之銷售對
    象、原料供應來源、回收相關標誌、應回收廢棄物回收處理
    量，並索取進貨、生產、銷貨、存貨憑證、帳冊、相關報表
    及其他產銷營運或輸出入之相關資料；必要時，並得請稅捐
    稽徵主管機關協助查核」廢棄物清理法第20條規定甚明；次
    按依廢棄物清理法第16條第4 項授權訂定之應回收廢棄物責
    任業者管理辦法，該管理辦法第2 條第2 款規定：「2 、營
    業量：係指製造業者之責任物之銷售量。但容器商品製造業
    者之營業量為其容器購入量及容器生產量；…」；同管理辦
    法第13條：「主管機關或其委託之專業人員依本法（即廢棄
    物清理法）第20條進行查核時，責任業者提供之資料不實，
    或未提供完整帳冊、資料，主管機關或其委託之專業人員依
    下列方法擇定其營業量或進口量最高者為該責任業者之營業
    量或進口量：
    1、依原（物）料、人員、水電或設備使用情形、生產速率
    或其他足供佐證之資料計算其營業量或進口量。2、由責任
    業者之上游、下游業者相關資料計算其營業量或進口量。3
    、依銷售額相近之同業申報之營業量或進口量。4、依銷售
    額相近之同業申報之回收清除處理費金額佔銷售額比例計算
    其營業量或進口量。5、依機器、設備、製造程序、原料相
    近之同業之製造量計算方式計算其營業量或進口量。前項之
    完整帳冊依商業會計法及稅捐稽徵機關管理營利事業會計帳
    簿憑證辦法之規定。」、廢物品及容器回收清除處理辦法第
    3 條第12款：「營業量或進口量：指…容器商品製造業者之
    容器購入量、…」。
三、本件被告機關於92年11月16日派員協同所委託立本台灣聯合
    會計師事務所至原告處查核營業量結果，以原告91年7 月至
    92年8 月漏報回收清除處理費計4,130,231 元，以93年4 月
    14 日 環署基字第0930026535號函通知原告辦理補繳費、辦
    理營業量申報及標示回收相關標誌等事宜，否則移送強制執
    行並依法處應繳納費用1 倍至3 倍之罰鍰，原告不服，提起
    訴願遭決定駁回，循序起訴意旨略以：依據應回收廢棄物責
    任業者管理辦法第13條之規定，即使由主管機關或其委託之
    專業人員來估計業者之營業量，所採用之估計方法亦需考量
    各業者之人員、設備、產能等客觀情形、以上下游業者之資
    料比較或與銷售額相近之同業作為參考比較之標準，而不能
    無視於現實之因素；立本台灣聯合會計師事務所所採分析式
    推估核計之結果，即以成品檢驗記錄之天數乘以製造日期某
    日及某日之存貨平均產量推算，惟查，其分析推估之過程，
    未曾考慮機器之折舊、老舊機器之生產速率，以及3 條生產
    線同時生產所需之人力配置；未盡合理，而與事實不符；又
    原告所生產之包裝飲用水，有240ccPP 包裝之杯水、600ccP
    ET保特瓶包裝之瓶水、1500ccPET 保特瓶包裝之大瓶水，20
    公升PC包裝之機器用桶裝水，20公升PC包裝之紙箱水等，其
    中僅有1500cc寶特瓶（PET）、600cc寶特瓶（PET）及240cc
    裝杯水（PP）需繳納回收清除處理費，20公升PC機器用桶裝
    水及20公升紙箱水則無庸繳納回收清除處理費，而原告工廠
    之產能約有半數係用於生產20公升包裝之飲用水，公司員工
    平均數約僅6 至10人，查核報告未將產能之排擠效應列入考
    量，顯與事實不符；再原告於91年7 月至92年8 月所繳納之
    營業稅較往常為少，生產營業量顯然較往日為低，查核人員
    認定原告應申報之生產數額卻較以往高出數倍兩相比較，該
    所之查核顯然有誤；總言之，被告所提出之查核報告，未考
    慮業者人員及設備使用情形，亦未依據淡旺季因素予以調整
    ，一味以旺季計算營業量；且其本身計算之前後依據相互矛
    盾；該查核報告顯然違反『應回收廢棄物責任業者管理辦法
    』第13條依原（物）料、人員、水電或設備使用情形、生產
    速率或其他足供佐證之資料計算其營業量或進口量之規定，
    該查核報告顯有錯誤，被告依此所做成之處分自應予撤銷云
    云。
四、查原告主要係生產容器材質為PET （聚乙烯對苯二甲酸脂）
    及PP（聚丙烯）包裝飲用水的容器商品製造業者，依卷附被
    告機關91年6 月19日環署廢字第0910041426號公告，屬應申
    報及繳納回收清除處理費之容器商品製造業者，此亦為原告
    所不爭執；是原告既係容器商品製造業者，依廢物品及容器
    回收清除處理辦法第3 條第12款及應回收廢棄物責任業者管
    理辦法第2 條第2 款之規定，應依「容器購入量」申報繳納
    回收清除處理費；被告委託「立本台灣聯合會計師事務所」
    於92年11月16日至原告地址辦理91年7 月至92年8 月期間營
    業量相關帳籍憑證查核作業，依查核人員前於92年9 月24日
    實地盤點原告之存貨量（包括PET 及PP瓶），其存貨量共約
    62萬6,180 支（含成品3 1 萬4,388 支及空瓶31萬1,792 支
    ），製造日期則介於92年7 月11日至92年9 月24日約2 個月
    之期間；又依原告91年7 月至92年8 月間之帳籍資料，該1
    年1 個月期間之帳列總進貨量（包括PET 及PP瓶）記載為65
    萬8,034 支，相較於前開92年7 月11日至92年9 月24日2 個
    月期間之數量（約62 萬6,180支），顯不合理。縱以原告在
    93年5 月13日訴願書第1 項所自陳：「本公司1,500CC 與
    600CC 裝之寶特瓶平均兩個月之實際生產量共為32萬7,600
    支」自認兩個月之實際生產量為32萬餘支，亦可證原告帳載
    1 年1 個月總進貨量65萬餘支之數據並不合理。又原告提供
    之成品檢驗紀錄表所載92年1 月至8 月工作天數，大水（即
    1,500 C.C. PET容器裝填者）為62天，小水（即600CC PET
    容器裝填者）60天，與原告查核時提供平均工作天數52天（
    1 ─6 月每月6 天，7 ─8 月每月8 天）亦有差異，另依空
    瓶檢驗紀錄表、紙箱檢驗紀錄表及瓶蓋檢驗紀錄表所載之數
    量推算，應購入之空瓶數各約為168 萬8,400 支、168 萬支
    ，170 萬1,000 支，與原告申報之數量73萬6,190 支，亦有
    明顯不合理之處。因原告帳籍資料不足採據，故被告乃依應
    回收廢棄物責任業者管理辦法第13條之規定，估算其營業量
    （即容器購入量），自屬有據。
五、次查被告估算原告營業量之方式：(1)係依原告之成品檢驗紀
    錄表上所載天數及製造日期為92年9 月23日存貨計1,500CC
    ：1 萬3,680 支；600C C：8 萬6,112 支；240CC ：3,456
    支，及製造日期為92年5 月5 日存貨計1,500CC ：5 萬
    6,472 支；600CC ：3 萬6,888 支；240CC ：0 支之平均產
    能作為基礎推算。(2)91 年7月至12月間之工作天數，因原告
    未提供紀錄表，故以92 年1月至8 月的工作天數推算：
    1,500CC ：62天÷8 個月×6 個月=46.5 天；600CC 及
    240CC ：60天÷8 個月×6 個月=45 天(3)平均產量為：
    1,500CC ：（13,680+56,472）÷2=3507 6 （支）；600CC
    ：（86,112+36,888）÷2=61,500 （支）；240CC ：
    （3,456+0）÷2=1,728（支）(4)從原告之成品檢驗紀錄表，
    同一製造日期有600CC及1,500CC之檢驗記錄，另92年9月23
    日製造日期的容器商品有1,500CC、600CC、及240CC三種，
    可知原告就此3種容器商品之生產線可同日生產，故經核算
    結果，原告應補繳回收清除處理費計新台幣413萬231元，並
    無違誤。
六、本件被告曾分別於92年5 月6 日及92年9 月24日前往原告處
    會同原告人員實地盤點存貨，因存貨數量會因售出而變動，
    但盤點前1 日所生產製造之容器商品，數量較不會變動（業
    者通常會把製造日期在前的存貨先售出），故製造日期為92
    年5 月5 日及92年9 月23日的容器商品，其存貨數量應較符
    合實際生產量；另於查核時，原告告稱工廠有淡旺季之分，
    淡季為9 月至6 月，旺季為7 月至8 月（詳查核報告即被證
    1 第4 頁第（5）2項參照），而92年5 月5 日恰屬淡季期間
    ，92年9 月23日亦為淡季，僅其緊接於旺季7 、8 月之後，
    產能應與旺季差異較少，故採用該2 日數量的平均數作為計
    算基礎，其數據應屬客觀。原告主張「被告未考量淡旺季之
    因素予以調整，故其核算結果尚非合理」云云，尚有誤解。
    又被告對於原告之營業量，除依前開說明計算出3 種容器商
    品平均之1 日數量外，對於原告每個月究竟有幾個工作日，
    則係依據原告提出之「成品檢驗記錄」（查核報告即被證4
    第3 至6 頁參照），原告有生產容器商品者，即會將該成品
    送驗並作成記錄，故只要有成品檢驗記錄，即可推知該日為
    生產工作日。經查，原告92年1 月至8 月計有65個工作日，
    其中1500CC大水的檢驗記錄有62天，600CC 小水的檢驗記錄
    有60天（被證4 查核報告參照），被告以此數據作為生產工
    作日數之推算基礎，尚無違誤。至於240CC 杯水部分，因原
    告1 日可生產1500CC大水、600CC 小水及240CC 杯水3 種容
    器商品，故將240CC 與600C C、1500CC推算為同1 日生產，
    而以較少之60天計算，亦無不合。
七、原告主張從被告之查核報告計算公式得知，「被告推估製造
    1500CC、600CC 、及240CC 此3 種容器商品每月之生產天數
    各為3 天，3 種共計9 天，故8 個月亦只需72天。惟『立本
    台灣聯合會計師事務所』出具之查核報告書第6 頁計算
    1500CC、600 CC及240CC 此3 種容器商品92年1 月至8 月之
    生產天數則各為62 天 、60天及60天，製造3 種容器商品共
    需182 天，比較前後兩者除自相矛盾外，其製造天數亦差異
    過大。」云云；查本件被告委託之查核單位於92年9 月份實
    地至原告工廠查核時，據原告告知其淡季為9 月至6 月，平
    均4 小時/ 日，平均每月工作6 日，被告委託之查核單位乃
    於實地觀察600CC 及240C C 包 裝飲用水每分鐘約當產能，
    得其600CC 包裝飲用水每分鐘生產55瓶，240CC 包裝飲用水
    每分鐘生產100 瓶，查核單位即依據該生產數量，及原告告
    知之淡季平均每日生產時數（4 小時）及平均每月工作日數
    （6 日）估算其每月平均產能，經得到600CC 包裝飲用水為
    ：55瓶×60分鐘×4 小時×6 日=79,200 瓶；240CC 包裝飲
    用水為：100 瓶×60分鐘×4 小時×6 日= 144,000 瓶（查
    核報告即被證1 第4 頁參照），是故，原告主張從計算公式
    得知被告推估結果，1500CC、600CC 及240CC 三種容器商品
    每月之生產天數均為3 天云云，並非可採。又對於原告告知
    之每日平均工作時數（4 小時）及每月平均工作日數（6 天
    ）是否正確？經被告比對原告所提供之「成品檢驗記錄表」
    後發現矛盾不符且差異甚鉅，且觀諸原告所提出之員工投保
    資料（原告起訴狀證物1 參照），其員工投保金額從16,500
    元至18,300元不等，衡情尚難認係平均每月工作6 天且平均
    每天工作僅4 小時之薪資。又上開查核單位實地觀察600CC
    及240CC 包裝飲用水每分鐘約當產能，所獲得600CC 包裝飲
    用水每分鐘生產55瓶，240CC 包裝飲用水每分鐘生產100 瓶
    之數據，經與原告先後提供之產量明細數據（參被證10）比
    對後差距甚大，可推知原告之生產機器設備可以調整生產速
    率，故不論原告所提供之產能，或被告查核單位實地觀查之
    產能，被告均未予採用，而另以原告92年5 月5日 、92年9
    月23日之實際成品庫存量取平均值作為每日平均生產量，並
    依原告提供之成品檢驗記錄，即92年1 月至8 月所採生產天
    數係依成本檢驗記錄所載天數為準，91年7 月至12月因未取
    得記錄，則以92年生產天數換算，故被告之推算基準應屬合
    理有據。
八、原告另主張不可能有3 條生產線同時生產且生產20公升桶裝
    水及紙箱水需耗用大量人力，且其機器老舊並非先進之RO逆
    滲透機，其1 天供水1 天再生，工作1 天便休息1 天云云，
    並提出93年6 月2 日之照片及美高環保科技股份有限公司所
    出具之說明書供參；惟查瓶身上所載製造日期應係容器商品
    實際製造日期，而原告印有製造日期為92年9 月23日之容器
    商品，其中即同時包括1,500CC 、60 0CC及240CC 之容器商
    品，再原告提供之92年1 月至92年8 月成品檢驗紀錄表，其
    每個製造日期所檢驗之項目，亦包括1,500CC 及600CC 之容
    器商品規格，是顯然該3 種規格之容器商品可同日生產；又
    原告本即非每日生產1,500CC 、600 CC、240CC 之容器商品
    ，從原告之檢驗紀錄表及製造日期，既已可推算出原告生產
    該等容器商品之數量，是原告於製造過程中如何調派人力，
    即非所問。至原告於訴願時對於其所稱「老舊的舊式離子交
    換機」，曾提出傑宏鐵工廠股份有限公司之出賣予原告之純
    水製造機設備資料（參被證9 ，即原告訴願卷證物2），其
    中第2 頁即係美高環保科技股份有限公司之說明（原告起訴
    狀證物2 參照），換言之，美高環保科技股份有限公司之說
    明係針對傑宏鐵工廠股份有限公司所提供之設備資料；惟傑
    宏公司設備內容載：「瓶種：玻璃瓶」，可知該設備係用於
    「玻璃瓶」之噴洗填充封蓋機，與本件PP、PET 塑膠容器無
    關，故原告起訴狀證物2 之美高環保科技公司說明書亦無參
    酌之餘地。況被告係以原告92年之生產量數據來推算原告91
    年7 月至92年8 月查核期間之容器購入量，而原告於91年及
    92年間並未購置新機器，故以同樣機器所獲得之生產數據而
    為推算（該機器在92年應較91年為老舊），衡情亦無違誤或
    不合理之處。
九、原告主張其提供給查核人員之統一發票中，約有47 %的銷售
    額為不用繳納回收清除處理費之20公升桶裝水及紙箱水，被
    告核對時未為查明云云；惟據被告委託之立本台灣聯合會計
    師事務所於查核當時，其於核閱統計原告之銷貨發票，均已
    核對發票記載之銷貨對象、品名、數量、單價及金額，故對
    於銷售品名究竟為1,500C C、600CC、240CC或20公升水，本
    即有所區別，並無任何具體證據顯示有原告所主張誤將無庸
    繳納回收清除處理費之20公升水的銷售額列入之情形。
十、又原告主張於91年7月至92年8月間所繳納之營業稅較往常為
    少，生產營業量顯然較往日為低，且縱使1500CC、600CC、
    240CC三種容器商品上之製造日期均為92年9月23 日，亦僅
    能證明該3種容器商品可以「同日」生產而已，不能證明該3
    種商品可以「同日並同時」生產，故被告之計算方法並無依
    據云云；惟查被告即係因原告之帳籍資料與實際查核之情形
    有所出入，認為不足採據，始依「應回收廢棄物責任業者管
    理辦法」第13條之規定推算原告之營業量，故原告之營業稅
    申報數據，被告本即無法採信，是原告之營業稅有無短、漏
    報之情，尚與本件無涉；又查被告係因原告之帳籍資料不足
    採信，始依廢棄物清理法第20條、應回收廢棄物責任業者管
    理辦法第2 條第2 款及同辦法13條、廢物品及容器回收清除
    處理辦法第3 條第12款之規定，採用分析核計方式計算原告
    應繳納之回收清除處理費，至於被告取原告92年5 月5 日及
    92 年9月23日製造之1500CC、600CC 、240CC 三種容器商品
    數量作為計算基礎，其重點在於「原告1 日可生產該3 種容
    器商品各多少數量」，而該3 種產品在1 日內究係同時生產
    或前後生產，應無礙於數量之計算，是被告查核報告內所稱
    「同時生產」，即係指原告1 日內可生產1500CC、600CC 、
    240CC 三種容器商品，非只能生產其中1 種規格之容器商品
    而言。原告上揭主張，容有誤解。
十一、綜上所述，原告起訴論旨，並非可採。被告以原告91年7
      月至92年8月漏報回收清除處理費4,130,231元，通知原告
      辦理補繳費、辦理營業量申報、繳納回收清潔處理費及標
      示回收相關標誌等事宜，否則移送強制執行並依法處應繳
      納費用1倍至3倍之罰鍰，並無違誤，訴願決定，予以維持
      ，亦無不合，原告仍執前詞，訴請撤銷，為無理由，應予
      駁回。
十二、兩造其餘主張陳述，於判決結果不生影響，無庸一一論列
      ，併予敘明。
據上論結，本件原告之訴為無理由，爰依行政訴訟法第98條第3
項前段，判決如主文。
中    華    民    國    95    年    4    月    13    日
                  第六庭審判長法  官   林樹埔
                              法  官   曹瑞卿
                              法  官   許瑞助
上為正本係照原本作成。
如不服本判決，應於送達後20日內，向本院提出上訴狀並表明上
訴理由，如於本判決宣示後送達前提起上訴者，應於判決送達後
20日內補提上訴理由書（須按他造人數附繕本）。
中    華    民    國    95    年    4    月    13    日
                              書記官   吳芳靜


司法院資訊處製作；財團法人民間司法改革基金會備份。
